# 月度指标如何计算

提问人：兵哥 时间：2011-07-14 20:17:50
如何用月收入计算应收账款周转天数，是用月收入除以应收账款余额，再用 30 天除以周转次数吗？

回答人：chenyiwei
没有统一规定，你说的这样做法应该也可以，关键是一旦确定之后就要一贯应用，注意保持可比性。